【裁判字號】    98,抗,174
【裁判日期】    980928
【裁判案由】    確認所有權存在
【裁判全文】
臺灣高等法院臺南分院民事裁定  98年度抗字第174號
抗  告  人  甲○○○○○○
上列抗告人與相對人第一商業銀行股份有限公司、財政部國有財
產局臺灣南區辦事處台南分處即張筱玥遺產管理人間請求確認所
有權存在事件，抗告人對於中華民國98年7月17日臺灣臺南地方
法院98年度補字第258號核定之訴訟標的價額，提起抗告，本院
裁定如下：
    主  文
抗告駁回。
抗告訴訟費用新台幣壹仟元由抗告人負擔。
    理  由
一、抗告意旨略以：查抗告人所買受系爭不動產實際成交金額為
    新台幣（下同）80萬元，原裁定核定本件訴訟標的價額為1,
    584,000元，顯然過高，應以抗告人買受之金額80萬元為宜
    ，爰提起本件抗告，請求廢棄原裁定等語。
二、按核定訴訟標的之價額，以起訴時之交易價額為準；無交易
    價額者，以原告就訴訟標的所有之利益為準，民事訴訟法第
    77條之1第2項定有明文。查本件抗告人與相對人間請求確認
    所有權存在等事件，抗告人起訴求為確認其對坐落台南市○
    ○區○○段205號地號土地面積73.01平方公尺及同上段144
    建號建物（門牌號碼台南市○○區○○路一段354巷32弄12
    號）之所有權存在，此有起訴狀之記載自明；是本件訴訟標
    的價額，應以系爭土地及建物於起訴時之交易價額核定，查
    系爭土地及建物業經原審法院以97年度執字第79152號強制
    執行事件受理在案，並定於98年7月1日進行第2次拍賣，拍
    賣最低價額為1,584,000元等情，為原審查明無誤，並有拍
    賣公告附卷可稽（見原審卷第25頁），則原審以系爭土地及
    建物第二次拍賣底價為起訴時之交易價額，核定本件訴訟標
    的價額為1,584,000元，即無不合。抗告人雖持本件不動產
    買賣契約書主張其係以80萬元買受系爭土地及建物，然上開
    價金並非抗告人起訴時之交易價額，且抗告人既起訴請求確
    認系爭土地及建物之所有權，自應就系爭土地及建物於起訴
    時之客觀交易價值為核定訴訟標的之價額。從而，原審裁定
    本件訴訟標的價額為1,584,000元，核無不合，抗告意旨指
    摘原裁定不當，求予廢棄改判，為無理由，應予駁回。
據上論結，本件抗告為無理由，依民事訴訟法第495條之1第1項
、第449條第1項、第95條、第78條，裁定如主文。
中    華    民    國    98    年    9     月    28    日
                  民事第二庭    審判長法  官  陳光秀
                                      法  官  李文賢
                                      法  官  莊俊華
上為正本係照原本作成。
本裁定除以適用法規顯有錯誤為理由外，不得再抗告。如提再抗
告（須附繕本），應於收受送達後10日內委任律師為代理人向本
院提出再抗告狀，並繳納再抗告費新台幣1千元。
中    華    民    國    98    年    9     月    29    日
                                      書記官  吳銘添
【附記】
民事訴訟法第495條之1第2項準用同法第466條之1第1、2項規定
：
(1)對於第二審判決上訴，上訴人應委任律師為訴訟代理人。但上
  訴人或其法定代理人具有律師資格者，不在此限。
(2)上訴人之配偶、三親等內之血親、二親等內之姻親，或上訴人
  為法人、中央或地方機關時，其所屬專任人員具有律師資格並
  經法院認為適當者，亦得為第三審訴訟代理人。
民事訴訟法第466條之2第1項：
  上訴人無資力委任訴訟代理人者，得依訴訟救助之規定，聲請
  第三審法院為之選任律師為其訴訟代理人。


司法院資訊處製作；財團法人民間司法改革基金會備份。
